【裁判字號】    96,小上,33
【裁判日期】    970321
【裁判案由】    侵權行為損害賠償
【裁判全文】
臺灣臺南地方法院民事裁定              96年度小上字第33號
上  訴  人  丙○○
被上訴人    甲○○
                        樓之2
上列當事人間請求清償消費款事件，上訴人對於中華民國96年8
月31日本院臺南簡易庭96年度南小字第1819號第一審判決提起上
訴，本院裁定如下：
    主  文
上訴駁回。
第二審訴訟費用新臺幣壹仟伍佰元由上訴人負擔。
    理  由
一、按對於小額程序之第一審裁判之上訴，非以其違背法令為理
    由，不得為之，又上訴狀應記載上訴理由，並表明原判決所
    違背之法令及其具體內容，依訴訟資料可認原判決有違背法
    令之具體事實，民事訴訟法第436條之24第2項及第436條之2
    5分別定有明文。 且依同法第436條之32準用同法第468條之
    規定，判決不適用法規或適用不當者，為違背法令。而判決
    有同法第469條第1款至第5款情形之一者， 為當然違背法令
    。是當事人對於小額程序之第一審判決提起上訴，如依民事
    訴訟法第468條規定， 以第一審判決有不適用法規或適用法
    規不當為理由時，其上訴狀或理由書應有具體之指摘，並揭
    示該法規之條項或其內容。若係成文法以外之法則，應揭示
    該法則之旨趣。倘為司法院解釋，或最高法院之判例，則應
    揭示該判解之字號或其內容。如以民事訴訟法第469條第1款
    至第5款所列情形為理由時， 其上訴狀或理由書，應揭示合
    於該條款之事實。上訴狀或理由書如未依此項方法表明，或
    其所表明者，顯與上開法條規定之情形不相合時，即難認為
    已對第一審判決之違背法令有具體之指摘，其上訴自難認為
    合法。
二、本件上訴意旨略以：本件上訴人與被上訴人間之刑事案件尚
    在偵查中，另被上訴人在原審之代理人乙○○曾有傷害罪行
    。並聲明：原判決廢棄；被上訴人應給付上訴人新台幣伍萬
    元等語。
三、經查：本件被上訴人於原審起訴請求上訴人給付新臺幣（下
    同）50,000元，核其訴訟標的金額在100,000元以下，依民
    事訴訟法第436條之8第1項規定，本件應適用小額訴訟程序
    ，合先敘明。又上訴人對本院前開簡易庭所為之小額訴訟第
    一審判決，固於法定期間內之96年09月12日提起上訴，惟上
    訴人之上訴意旨並未具體指摘第一審判決有何不適用法規或
    適用法規不當之處。上訴人謂其與被上訴人間之恐嚇案件尚
    在地檢署偵查中云云，惟民事訴訟裁判時本不受刑事判決之
    拘束，況兩造間之刑事案件尚在偵查當中，原審未予審酌，
    程序上並無不合；至於被上訴人之訴訟代理人乙○○有無傷
    害之前案紀錄更與本案無涉。此外，上訴人所提上訴狀既未
    指摘原判決有何違背法令，則依民事訴訟法第436條之32第2
    項準用同法第471條第1項之規定，上訴人之上訴自難認為合
    法，並毋庸命其補正，應予駁回。
四、末按於小額訴訟之上訴程序，法院為訴訟費用之裁判時，應
    確定其費用額，民事訴訟法第436條之19第1項、第436條之3
    2第1項規定甚明。本件上訴人小額訴訟之上訴，既經駁回，
    關於第二審訴訟費用自應由上訴人負擔。查本件第二審訴訟
    費用，為上訴裁判費用1,500元， 揆諸前開規定，應由上訴
    人負擔，爰併予確定如主文第2項所示。
五、據上結論，本件上訴為不合法， 依民事訴訟法第436條之32
    第1項、第2項、第444條第1項前段、第95條、第78條、第43
    6條之19第1項，裁定如主文。
中    華    民    國    97    年    3    月    21     日
                  民事第三庭    審判長法  官  蔡美美
                                      法  官  孫玉文
                                      法  官  張麗娟
以上正本證明與原本無異
不得抗告。
中    華    民    國    97    年    3     月    21    日
                                      書記官  郭春慧


司法院資訊處製作；財團法人民間司法改革基金會備份。
